臺灣宜蘭地方法院刑事判決　　　　　　　 94年度易字第144號
公　訴　人　臺灣宜蘭地方法院檢察署檢察官
被　　　告　丁○○　男　38歲.
上列被告因竊盜等案件，經檢察官提起公訴（94年度偵字第453
號、678號）本院判決如下：
    主  文
丁○○竊盜，處有期徒刑貳月，如易科罰金，以佰元折算壹日
。
    事  實
一、丁○○意圖為自己不法之所有，於民國（下同）九十四年三
    月三日六時許，騎乘車號ＧＸＬ─４４３號機車附拖板車，
    行至宜蘭縣員山鄉○○路○段二二五號前，徒手竊取置放於
    該處吳氏諒所有之檳榔攤架一具，得手後，將之置放於板車
    後，旋騎乘上述機車載回宜蘭市員山鄉枕山村五十八號住處
    。嗣於同日六時三十分許，為巡邏員警發現在上址查獲，而
    循線查知上情。
二、案經宜蘭縣警察局宜蘭分局報告臺灣宜蘭地方法院檢察署檢
    察官偵查起訴。
    理  由
一、訊據被告丁○○對於上揭時地竊取告訴人吳氏諒所有之檳榔
    攤架之事實坦承不諱，核與告訴人吳氏諒指訴之失竊情節相
    符，並有贓物認領保管單一紙及照片五張附卷可稽，事證明
    確，被告犯行足堪認定。
二、核被告所為，係犯刑法第三百二十條第一項之竊盜罪，爰審
    酌被告於八十四年間曾犯竊盜，經本院簡易庭判處罰金四千
    元確定執行完畢，此有卷附臺灣高等法院被告前案紀錄表可
    參，仍不知警惕，再次犯案，惟行竊手段平和，財物所得有
    限，犯後旋遭發覺逮捕，偵審中坦承犯行等一切犯罪情狀，
    量處如主文所示之刑，並諭知易科罰金之折算標準。
三、公訴意旨另以：被告另於九十四年二月五日十二時許，騎乘
    車號ＧＸＬ─４４３號重型機車，至甲○○位於宜蘭市○○
    路十號住處，持自備足以供兇器使用之油壓剪、螺絲起子、
    美工刀等物，撬開上開住處之窗戶鐵條後，入內行竊，於著
    手搜尋屋內財物之際，適甲○○發現糾眾報警致未得逞，並
    於現場扣得作案所用之油壓剪、美工刀、螺絲起子各一支；
    因認被告另涉刑法第三百零六條第一項之無故侵入他人住宅
    罪及同法第三百二十一條第二項、第一項第二、三款之加重
    竊盜未遂罪云云。
（一）訊據被告否認有上揭加重竊盜未遂等犯行，略辯稱：伊當
      日騎機車路過該處，尋隱蔽處方便，遭告訴人甲○○誤為
      竊賊，持竹棍相向，伊不得已始下跪，復以舊曆新年將近
      ，而告訴人所指遭拆卸鐵窗修復所費有限，為息事寧人，
      伊方以告訴人倘不報警，伊願賠償情商，惟告訴人已報警
      ，伊即不願賠償等語。
（二）經查告訴人甲○○經傳喚到庭具結供證，伊當日返回舊宅
      ，發現被告機車停置竹圍內，鑰匙仍插在車上，而後排房
      屋有一鐵窗被破壞撬起，伊聽到屋內有聲音，即將機車鑰
      匙拔走，至附近召喚侄子乙○○，鄰居己○○等前來，並
      央人報警，旋返抵現場至屋後即發現被告，伊未見被告自
      窗戶爬出屋外，伊等有持竹棍自衛，被告有跪求願賠償勿
      報警，事後入屋查看，僅發現房間隔板有被搖動，但屋內
      沒有其他翻動情形等語，另證人乙○○、己○○經具結供
      證，亦均未述及曾見聞被告出入房屋之情，而承辦員警丙○○事發時曾到場處理亦結證，現場屋內並無鞋跡、鞋印
      或其他行竊跡證，屋內放一些農具，本來就很亂，看不出
      有被翻動痕跡等語，再參照檢察官於偵查時，曾命警採集
      現場指紋跡證，經宜蘭縣警察局宜蘭分局偵查員黃建銘前
      往現場勘查提出報告（參見九十四年度偵字第四五三號卷
      第二十一頁），其中二、調查經過（五）記載「本組鑑識
      人員重返現場勘查發現，該屋係老舊建築物，平時無人清
      理，屋內陳布灰塵及門窗鐵條已老舊銹蝕，明顯無法採證
      」，此有該勘查報告可考，因而除告訴人甲○○初扺現場
      時，曾聽屋內有聲音外，並無任何事證足以證明被告曾自
      遭破壞之窗戶進入屋內行竊，再爬出屋外，而單憑告訴人
      所稱曾聽到屋內有聲音乙節，實不能遽認被告有入屋內行
      竊之事。
  （三）起訴書指被告係攜扣案之油壓剪、美工刀、螺絲起子各
        一支，撬開上開房屋之窗戶鐵條入內行竊云云；但查
        扣案之油壓剪等物係員警丙○○於案發抵達現場時，向
        告訴人甲○○索得其先前抽取之被告機車鑰匙，打開被
        告機車之置物箱，自置物箱中取出，此事實業經丙○○
        、甲○○供證明確，並有附於警卷第九頁之附帶搜索筆
        錄、同卷第十八頁之尚置於機車置物箱之油壓剪等物之
        相片可資參照，因而扣案之油壓剪等物，並非在被告身
        上或遭撬開之鐵窗旁，或所指遭竊屋內取出，已難遽指
        該扣案之油壓剪等物，係被告持以行竊之工具。扣案
        之油壓剪、美工刀、螺絲起子各一支，經承辦員警戊○○、丙○○到庭推斷，其中最有可能作為撬開窗戶鐵條
        的工具，應該是油壓剪而已，惟遭撬開的窗戶鐵條，依
        九十四年度偵字第四五三號卷第二十七至二十九頁所附
        相片七幀顯示，並非遭剪斷拆卸，而是將中間第二及第
        三根鐵條撐彎，而將整扇五根鐵條組成之鐵窗拆下，此
        有卷附相片可參，然扣案之油壓剪係利口，並非鈍口，
        依使用方便及窗戶鐵條銹蝕程度而言，倘持該油壓剪破
        壞該鐵窗，應係先嘗試將鐵窗鐵條剪斷，而非撐開鐵條
        再將整扇鐵窗撬下，況扣案之油壓剪上亦未沾染任何鐵
        條鐵銹，而該鐵窗經向承辦警局索取，擬供比對鐵窗上
        鐵條之撐開痕跡與油壓剪之關聯，經宜蘭縣警察局宜蘭
        分局以九十四年五月二十五日警蘭刑字第０九四００二
        二五一號函復稱該鐵窗已遺失，此有附於本院卷第三十
        一頁之函文可稽，因而已無法比對。告訴人甲○○供
        證，伊並非每天到舊宅，係間隔二、三天才去一次等語
        ，是案發前甲○○有二、三天未到該處，則該二、三天
        期間是否有他人將鐵窗拆下而未為告訴人發覺，抑有其
        他因素造成，即有疑問。綜上所述起訴書所指被告攜扣
        案之油壓剪等物，撬開鐵窗入內行竊云云，即難遽予採
        認。
  （四）起訴書另以被告如未行竊，何需於見到告訴人及其鄰居
        時，立刻下跪並表明願賠償告訴人云云，但查告訴人甲○○及其侄乙○○併同鄰居己○○於案發現場，雖未毆
        打被告，然甲○○及乙○○係持竹棍相向被告，此節亦
        據甲○○等三人供證在卷，而當時被告係單獨一人，且
        又遭指為竊賊，如出於恐懼，憂於一時無法辯明，而遭
        毆打傷害，乃下跪求情，並以賠償金額有限，倘告訴人
        不報警可省麻煩，出於息事寧人而向告訴人表達願賠償
        之意，衡諸情理，並非全無可能，因而起訴書所指此輔
        助證據，推理解釋上仍有紛歧，在欠缺直接證據指涉被
        告入屋行竊之情況下，尚不能據此推論被告行竊。
  （五）此外，並無其他證據足證被告此部分犯行，因認被告所
        辯尚非不可採信，其罪嫌尚屬不足，依法原應諭知無罪
        ，惟公訴人認此部分與前揭有罪部分有連續犯及牽連犯
        裁判上一罪關係，爰不另為無罪判決附此敘明。
四、據上論斷，應依刑事訴訟法第二百九十九條第一項前段，刑
    法第三百二十條第一項、第四十一條第一項，罰金罰鍰提高
    標準條例第一條前段、第二條，判決如主文。
本案經檢察官陳嘉瑜到庭執行職務。
中　　華　　民　　國　　94　　年　　6 　　月　　10　　日
                  台灣宜蘭地方法院刑事第一庭
                      審判長法  官  黃  麗  生
                            法  官  黃  永  勝
                            法  官  林  惠  玲
以上正本證明與原本無異。
如不服本判決，應於判決送達後十日內向本院提出上訴狀。（應
附繕本）
                            書記官  林  慶  生
中　　華　　民　　國　　94　　年　　6 　　月　　10　　日
